【裁判字號】    97,簡上,81
【裁判日期】    970408
【裁判案由】    竊盜
【裁判全文】
臺灣高雄地方法院刑事判決              97年度簡上字第81號
上  訴  人
即  被  告  丙○○
上列上訴人即被告因竊盜案件，不服本院中華民國96年12月24日
96年度簡字第6869號簡易處刑判決（聲請簡易判決處刑案號：96
年度偵字第23305 號），提起上訴，本院管轄之第二審合議庭判
決如下：
    主  文
上訴駁回。
    事  實
一、丙○○前為乙○○所僱用之挖土機司機，而持有乙○○所有
    挖土機（引擎號碼：1MF08311，價值約【新臺幣】600,000
    元）之鑰匙；詎丙○○竟意圖為自己不法之所有，於民國96
    年8 月10日上午5 時許，在高雄縣大樹鄉高屏溪舊鐵橋旁人
    工濕地公園內，持前揭鑰匙竊取乙○○所有之上開挖土機1
    部，得手後旋以拖板車將該挖土機拖離現場。嗣於96年8 月
    10日上午9 時50分許，在高雄縣大寮鄉○○村○○路○○道
    路旁空地為警查獲，並起出前揭失竊之挖土機1 部。
二、案經高雄縣政府警察局林園分局報請臺灣高雄地方法院檢察
    署檢察官偵查起訴。
    理  由
壹、程序方面
一、證人乙○○於警詢中之陳述有證據能力
    證人乙○○於警詢中所為陳述，其性質雖屬傳聞證據，且查
    無符合刑事訴訟法第159 條之1 至之4 等前4 條之情形，惟
    證人乙○○所為之上開警詢筆錄內容，業經公訴人及被告於
    本院審判程序同意作為證據，審理時提示並告以要旨，經公
    訴人及被告表示意見，已知上述筆錄乃傳聞證據，且均未於
    言詞辯論終結前對該等筆錄內容異議，依上開規定，證人乙
    ○○於警詢中之證言依同法第159 條之5 規定，具有證據能
    力。
二、證人乙○○於偵查中之證述有證據能力
    按被告以外之人於偵查中向檢察官所為陳述，除顯有不可信
    之情況者外，得為證據，刑事訴訟法第159 條之1 第2 項定
    有明文。本件證人乙○○於檢察官偵查中以證人身份向檢察
    官具結所為之證述，未曾提及檢察官在偵查時有不法取供之
    情形，亦無顯不可信之情況，依上說明，其於偵查中之證言
    自具有證據能力。
貳、實體方面
一、訊據上訴人即被告丙○○固坦承未經乙○○同意，持乙○○
    之挖土機鑰匙將上開挖土機開走，惟矢口否認有何竊盜犯行
    ，辯稱：我請拖板車將乙○○之挖土機載走，原打算用完後
    再載回來，我沒有告訴乙○○此事，但我沒有竊盜故意；且
    我的經濟負擔沈重、無力繳納罰款，願與乙○○和解，請求
    量處較輕之刑度云云。
二、經查：
  (一)被告丙○○於96年8 月10日5 時許，未經挖土機所有人乙○
    ○之同意，擅自將乙○○所有之挖土機以拖板車自高雄縣大
    樹鄉高屏溪舊鐵橋旁載運至高雄縣大寮鄉○○村○○路使用
    ，嗣於同日8 時許，經乙○○至上址尋獲之事實，業據被告
    供承明確，並經證人乙○○證述屬實（警卷第9 頁、第10頁
    、偵查卷第10頁、第11頁），且有贓物認領保管單1 份（警
    卷第12頁）、查獲現場照片3 張（警卷第22頁）在卷可稽。
  (二)被告雖辯稱該挖土機用後要歸還乙○○，而無竊盜故意云云
    ，惟被告前曾受乙○○僱請駕駛挖土機一情，此經被告供明
    在卷，核與證人乙○○於警詢及偵查中證述相符，且乙○○
    得以於失竊當日迅速尋回失竊之挖土機，乃因乙○○憶起被
    告曾提及前在大寮鄉拷潭村山上偷挖土一事，亦經乙○○於
    警詢中陳述明確（警卷第10頁）。被告既認識乙○○，明知
    上開挖土機是乙○○所有，自應向乙○○表示欲借用上開挖
    土機，竟未徵得乙○○同意或授權，即自行搬運上開挖土機
    供己使用，苟被告有意於用畢後將挖土機歸還，理應聯絡乙
    ○○告知借用挖土機及所在位置，並與乙○○聯繫歸還之時
    間、地點，然被告卻無留下任何隻字片語，顯有掩飾其持有
    挖土機之意，且如非乙○○憶及被告透露過去曾在高雄縣大
    寮鄉拷潭村山上偷挖土一事，實無從向被告追回上開挖土機
    ，足認被告取走該挖土機，本無將挖土機歸還被害人之意思
    ，主觀上顯具有為自己不法所有之意圖甚明。被告上開所辯
    ，與常情有悖，不足採信。從而，本件被告竊盜犯行，事證
    明確，堪以認定，應予依法論科。
三、核被告丙○○所為，係犯刑法第320 條第1 項之竊盜罪。本
    件被告上訴意旨雖以其無竊盜故意云云，惟上訴顯無理由，
    已如前述。是原審認被告曾有犯罪前科，素行不佳，竟藉前
    為乙○○工作持有之鑰匙，竊取乙○○所有之上開挖土機1
    部，造成乙○○之損害，所為實有不該，且被告犯後否認犯
    行，態度不佳，以及該挖土機價值600,000 元等一切情狀，
    依刑事訴訟法第449 條第1 項前段、第454 條第2 項、刑法
    第320 條第1 項、第41條第1 項前段，刑法施行法第1 條之
    1 ，量處有期徒刑6 月，並諭知易科罰金之折算標準，本院
    合議庭認原判決認事用法，核無違誤，被告犯罪後矢口否認
    犯行，態度欠佳，且迄今亦未與乙○○和解，原審量處有期
    徒刑6 月，並無恣意違法之處，且量刑尚稱妥適，被告上訴
    意旨指摘原審判決認定事實不當，請求撤銷改判，為無理由
    ，應予駁回。
據上論斷，應依刑事訴訟法第455 條之1 第1 項、第3 項、第36
8 條，判決如主文。
本案經檢察官甲○○到庭執行職務。
中    華    民    國    97    年    4     月    8     日
                  鳳山刑事第一庭審判長法  官  黃三友
                                      法  官  林永村
                                      法  官  林芳華
以上正本證明與原本無異。
不得上訴。
中    華    民    國    97    年    4     月    8     日
                                      書記官  黃靖媛
附錄本案論罪科刑法條
刑法第320條第1項
意圖為自己或第三人不法之所有，而竊取他人之動產者，為竊盜
罪，處 5 年以下有期徒刑、拘役或 5 百元以下罰金。


司法院資訊處製作；財團法人民間司法改革基金會備份。
